# 与收益相关的政府补助，项目终止后的处理？

提问人：jinjingui 时间：2021-12-21 09:19:37
举例：某公司收到与某项目相关的收益性政府补助 1000 万，公司做借：银行存款 1000 万，贷：递延收益 1000 万，后按照预估按照 10 年分摊计入，每年做借：递延收益 100 万，贷：其他收益 100 万。但在第 6 年的时候，这个项目终止了，也不会再发生相关的成本费用，这时递延收益的余额 500万，是否应在第 6 年一次转入其他收益？请指导

回答人：chenyiwei
如果确定项目终止后该补助款不需要退回的，则在确定项目终止时，将递延收益余额一次性转入其他收益。